【裁判字號】    99,易,1178
【裁判日期】    990909
【裁判案由】    違反毒品危害防制條例
【裁判全文】
臺灣臺南地方法院刑事判決              99年度易字第1139號
公  訴  人  臺灣臺南地方法院檢察署檢察官
被      告  乙○○
上列被告因違反毒品危害防制條例案件，經檢察官提起公訴（99
年度毒偵字第1081號），及追加起訴（99年度毒偵字第1435號）
被告就被訴事實為有罪之陳述，本院裁定進行簡式審判程序，判
決如下：
    主  文
乙○○施用第二級毒品，累犯，處有期徒刑柒月。扣案第二級毒
品甲基安非他命壹包（毛重零‧參捌公克，含包裝袋）沒收銷燬
之；又施用第二級毒品，累犯，處有期徒刑柒月；應執行有期徒
刑壹年。扣案第二級毒品甲基安非他命壹包（毛重零‧參捌公克
，含包裝袋）沒收銷燬之。
    事實及理由
一、 本案被告所犯違反毒品危害防制條例第10條第2項之施用第
     二級毒品罪，並非死刑、無期徒刑或最輕本刑有期徒刑3年
     以上之罪，亦非高等法院管轄第一審案件，且被告於本院
     程序進行中，先就被訴事實為有罪之陳述，經告知被告簡
     式審判程序之旨，並經檢察官、被告之同意，而以簡式審
     判程序審理，有本院筆錄乙份在卷可稽（見本院卷第31頁
     ），是本案之證據調查，依刑事訴訟法第273條之2規定，
     不受同法第159條第1項、第161條之2、第161條之3、第163
     條之1及第164條至第170條規定之限制；並得依同法第310
     條之2準用第454條之規定製作略式判決書，均合先敘明。
二、犯罪事實：
(一)、乙○○前因施用毒品案件，經送強制戒治，於民國98年7月9
    日釋放，並於同年月13日經臺灣臺南地方法院檢察署檢察官
    以98年度戒毒偵字第104號為不起訴處分確定。復於97年間
    曾犯竊盜罪，經本院判處有期徒刑2月確定，於99年1月4日
    執行完畢，仍不知悔改。
(二)、乙○○猶未戒除毒癮，於前開強制戒治執行完畢後5年內，
    基於施用第二級毒品甲基安非他命之犯意：
(1)、於99年5月26日1時許，在臺南縣大內鄉石子瀨139號住處，
    以玻璃球燒烤之方式施用第二級毒品甲基安非他命1次，嗣
    經警於同年月27日18時17分許，通知其到案採尿後查獲。
(2)、復於99年5月26日16、17時許，在臺南縣大內鄉石子瀨139號
    住處，以玻璃球燒烤之方式施用第二級毒品甲基安非他命1
    次，嗣經警於同日20時許，在台南縣善化鎮善化啤酒廠前查
    獲，並扣得第二級毒品甲基安非他命1包(含袋重0.38公克)
    等物品。
(三)、案經臺南市警察局第三分局報告臺灣臺南地方法院檢察署檢
    察官偵查起訴及追加起訴。
三、證據名稱：
(一)、被告乙○○於警詢、偵查中及本院審理時之自白。
(二)、長榮大學99年6月8日、99年6月10日確認報告及年籍對照表
    各1 紙。
(三)、扣案甲基安非他命1包（含袋重0.38公克）。
四、按甲基安非他命依成癮性、濫用性及對社會危害性之程度，
    已依毒品危害防制條例第2條第2項第2款規定列為第二級毒
    品，是核被告所為，係犯毒品危害防制條例第10條第2項之
    施用第二級毒品罪。其施用甲基安非他命前持有甲基安非他
    命之低度行為，應為施用之高度行為所吸收，不另論罪。被
    告先後所為2次施用第2級毒品犯行，犯意個別、行為互殊，
    應予分論併罰。又被告有前開所載之罪刑，有臺灣高等法院
    被告前案紀錄表在卷可按，其於5年之內故意再犯本件有期
    徒刑以上之罪，為累犯，均應依法加重其刑。爰審酌被告前
    因施用毒品經送觀察、勒戒及強制戒治，猶未深切體認毒品
    危害己身之鉅，及早謀求脫離毒害之道，反再次漠視法令禁
    制而犯本罪，顯見其不思警醒，戒除毒癮之意志薄弱，然施
    用毒品所生危害，實以自戕身心健康為主，對於他人之生命
    、身體、財產等法益，尚無明顯而重大之實害，且被告犯後
    坦承犯行，非無悔意，兼衡其智識程度、家庭經濟狀況，並
    參考公訴人之求刑等一切情狀，分別量處如主文所示之刑，
    及定應執行之刑，以示懲儆。本件扣案之白色結晶1包（含
    袋重0.38公克）為第二級毒品甲基安非他命，此有臺南市警
    察局第三分局查獲被告涉毒品案初步檢驗報告書乙只附卷足
    參，應依毒品危害防制條例第18條第1項沒收銷燬之。又上
    開毒品之包裝袋1只，係供包裹上開毒品之用，縱於檢測時
    將上開毒品取出，勢仍有微量毒品沾附其上無法析離，有法
    務部調查局93年3月19日調科壹字第09300113060號函可考，
    均應一併依毒品危害防制條例第18條第1項前段沒收銷燬之
    。
五、據上論斷，應依刑事訴訟法第299條、第273條之1第1項、第
    310條之2、第454條，毒品危害防制條例第10條第2項，第18
    條第1項，刑法第11條、第51條第5款、第47條第1項，判決
    如主文。
六、如不服本判決應於收受本判後10日內向本院提出上訴書狀，
    並應敘述具體理由。如未敘述上訴理由者，應於上訴期間屆
    滿後20日內向本院補提理由書狀（均須按他造當事人之人數
    附繕本、切勿逕送上級法院）。
本案經檢察官甲○○到庭執行職務。
中    華    民    國    99    年    9    月    9    日
                  刑事第八庭    法  官  蔡奇秀
以上正本證明與原本無異。
                                書記官  蕭伊舒
中    華    民    國    99    年    9     月    9     日
附錄本案論罪科刑法條全文：
毒品危害防制條例第十條
施用第一級毒品者，處六月以上五年以下有期徒刑。
施用第二級毒品者，處三年以下有期徒刑。

司法院資訊處製作；財團法人民間司法改革基金會備份。
